# 股份支付确认

提问人：yqyxh0723 时间：2020-05-09 12:33:05
请教陈版主及各位老师：
某拟IPO公司存在以下 2 种股份支付，具体情况如下：
一、员工持股平台-不设业绩条件
于 2015 年开始执行一项股权激励计划，公司通过设立员工持股平台授予高管及核心人员一定数量的股份。根据合伙协议，协议没有明确要求员工服务期限和业绩条件，但有明确锁定期和解锁安排（授予后 2 年后解锁20%、授予后 4 年后解锁40%，授予后 6 年后解锁40%）。另外，若激励对象因个人原因被公司解雇，或主动提出辞职的，视同激励对象资格被剥夺，仍处于锁定的财产份额由普通合伙人行使回购权（实际控制人有权按激励对象相应初始投入成本加计期间同期银行活期存款利息回购其在合伙企业中全部仍处于锁定的财产份额之权利）。
请问：
1 、锁定期和解锁安排是否可以认定为可行权条件中的服务期限条件？若不算，是否应在授予日一次性计入损益？
2 、假定公司于授予日按照授予股权的公允价值与授予价的差额一次性确认股份支付金额。若授予股权的激励对象在锁定期内离职，原来确认的股份支付费用是否需要冲回？实际控制人收回的股份是否需要确认股份支付？若分期确认股份支付，离职人员的股份支付费用是否不需确认？
二、员工持股平台-设业绩条件
于 2018 年开始执行一项股权激励计划，公司通过设立员工持股平台授予高管及核心人员一定数量的股份。根据合伙协议，授予激励对象的股份可以在满足行权条件下的第 12 个月、第 24 个月分别解锁50%、50%。第一个行权期的业绩条件为 2018 年度收入达到万元、利润总额达到万元，第二个行权期的业绩条件为在 2018 年的基准下， 2019 年度收入和利润总额增长幅度不低于100%。
公司 2018 年未审财务报表达到了股份支付的行权条件，并在 2018 年度确认了股份支付费用，持股平台也相应对公司进行了增资，并完成了工商变更登记。后经审计， 2018 年的收入和利润总额并没有达到业绩条件。
请问：
1 、公司是否需要冲回 2018 年度已经确认的股份支付费用？此时，公司应当如何处理？

回答人：chenyiwei
一、 1 、由于“若激励对象因个人原因被公司解雇，或主动提出辞职的，视同激励对象资格被剥夺，仍处于锁定的财产份额由普通合伙人行使回购权（实际控制人有权按激励对象相应初始投入成本加计期间同期银行活期存款利息回购其在合伙企业中全部仍处于锁定的财产份额之权利）”，故可以看作锁定期和解锁安排构成服务期限条件。但在IPO实务中，多数是一次性计入损益。
2 、假定公司于授予日按照授予股权的公允价值与授予价的差额一次性确认股份支付金额。若授予股权的激励对象在锁定期内离职，原来确认的股份支付费用不能冲回，实际控制人收回的股份无需确认股份支付；若分期确认股份支付，离职人员的股份支付费用不需确认，前期已确认的费用可以转回。
二、此时按 2018 年未审数的股份支付费用处理属于前期差错，应相应冲回前期依据原股份支付协议确认的股份支付费用。
如果公司和实际控制人仍认可按原条款的增资处理，不再调整的（假设相应的审计结果是在 2019 年内出具的），则视同在 2019 年授予一项新的股份支付，将股份支付费用（标的股份于 2019 年的公允价值与原行权价格之间的差额）
确认在 2019 年度利润表中。

提问人：1251240093 时间：2020-11-24 16:36:00
陈老师，您好，有下面问题需要咨询一下您。
公司 2017 年成立，于成立第二年 2018 年转让30%原始股份给其董事并于 2018 年完成相关股权登记， 2020 年实际支付价款。对于这部分对价差额需要确认的股份支付想确认下： 1 、是以 2018 年实际授予日确认股份支付还是以实际收到对价的 2020 年进行确认？； 2 、是否需要对该部分股权按照同行业市盈率确认公允价值？

回答人：chenyiwei
1 、以 2018 年实际授予日确认股份支付； 2 、以授予日为基准日，采用合理的方法（同行业市盈率为可行选项之一）
确定其于授予日的公允价值。